【裁判字號】    90,自,19
【裁判日期】    900327
【裁判案由】    竊佔
【裁判全文】
臺灣臺南地方法院刑事判決                              九十年度自字第一九號
    自  訴  人  大日科技開發股份有限公司
    代 表   人  乙○○
    自訴代理人  林錫恩律師
                黃俊達律師
                莊信泰律師
    被      告  丙○○
    被      告  甲○○
    被      告  丁○○
    右二人共同
    選任辯護人  吳宏輝
    被      告  戊○○
右列被告因竊佔案件，經自訴人提起自訴，本院判決如左：
    主  文
甲○○、丙○○、丁○○、戊○○均無罪。
    理  由
一、自訴意旨略以：甲○○為坐落台南縣永康市○○○街棕櫚泉第一期大樓管理委員
    會第二屆主任委員，丙○○、陳耿賓、戊○○等人則為第二屆管理委員，於民國
    八十八年十二月一日至八十九年十一月卅日出任管理委員會委員期間，竟共同意
    圖為管理委員會不法之所有，將坐落台南縣永康市○○段地號六二四之二土地之
    地下室停車場，使用權歸屬大日科技開發股份有限公司（以下簡稱大日公司）之
    廿三個停車空間（如附圖所示）出租他人，每個停車位每月收取八百元之利益，
    以此方法竊佔該處屬大日公司之地下室停車位。
二、按犯罪事實應依證據認定之，無證據不得推定其犯罪事實；又不能證明被告犯罪
    者，即應諭知無罪之判決，刑事訴訟法第一百五十四條、第三百零一條第一項分
    別定有明文。
三、本件公訴人認被告四人涉有竊佔罪嫌，無非以上揭事實，業據自訴人指證明確，
    且有買賣契約書、車位預定買賣契約書、土地及建物登記簿謄本管理委員會損益
    表、現場照片數紙等資為依據。
四、訊據被告堅決否認有右揭犯行，辯稱：其係基於全體住戶大樓之利益，來行使管
    理委員會之職權，所得管理費亦使用於住戶，並無不法意圖，且被告亦是延續前
    任管理會之運作而為，並無竊佔故意等語。
五、經查：
  (1)自訴人之告訴，係以使被告受刑事訴追為目的，是其陳述是否與事實相符，仍應
    調查其他證據以資審認，最高法院五十二年度台上字第一三００號判例可資參照
    。
  (2)本件自訴人確為坐落台南縣永康市○○○街棕櫚泉第一期大樓之所有權人之一之
    事實，有其提出之土地及建物登記簿謄本在卷可稽，自訴人為本竊佔案之被害人
    ，依法有提起自訴之權，可以認定，核先敘明。
  (3)按行為非出於故意或過失者，不罰，刑法第十二條第一項定有明文。經查被告四
    人為坐落台南縣永康市○○○街棕櫚泉第一期大樓第三屆管理委員，而自訴人所
    述之停車位，係第一屆管理委員會決議出租管理，第二、三屆管理委員會乃沿襲
    之，未曾注意到第一屆管委會之決議是否合法等情，業據證人即第二屆管理委員
    會主任委員己○○到庭結證明確，是被告等人應無意圖為他人不法所有之竊佔故
    意，應可認定。本件自不得徒以被告任大樓管理委員出租車位與他人之事實，遽
    認被告確有竊佔之故意。
六、據上所陳，參互印證，本件依調查所得證據尚不足以證明被告確有竊佔之犯行，
    此外復查無其他積極證據足資證明被告有右述犯行，揆諸前開說明，犯罪尚屬不
    能證明，爰為無罪之諭知。
據上論斷，應依刑事訴訟法第三百四十三條、第三百零一條第一項，判決如主文。
中    華    民    國      九十      年      三        月    二十七      日
                              臺灣臺南地方法院刑事第二庭
                                  法  官 石家禎
右正本證明與原本無異
如不服本判決應於送達後十日內向本院提出上訴狀
                                  書記官 葉東平
中    華    民    國      九十      年      三        月      二十八    日


司法院資訊處製作；財團法人民間司法改革基金會備份。
